ko: 출력 신호 인터페이스: 3.5 mm 헤드폰; AES/EBU; 밸런스드 XLR; 동축 (S/PDIF); HDMI 오디오; I2S; RCA 아날로그; 서브우퍼 출력; Toslink (광); USB; 기타
nb: Utgangssignalgrensesnitt: 3,5 mm hodetelefon; AES/EBU; Balansert XLR; Koaksial (S/PDIF); HDMI-lyd; I2S; RCA analog; Subwoofer ut; Toslink (optisk); USB; Annet
ru: Выходной сигнальный интерфейс: Наушники 3,5 мм; AES/EBU; Сбалансированный XLR; Коаксиальный (S/PDIF); Аудио HDMI; I2S; Аналоговый RCA; Выход сабвуфера; Toslink (оптический); USB; Другой
sv: Utgångssignalgränssnitt: 3,5 mm hörlursuttag; AES/EBU; Balanserad XLR; Koaxial (S/PDIF); HDMI-ljud; I2S; RCA analog; Subwooferutgång; TOSLINK (optisk); USB; Övrigt
lt-LT: Išėjimo signalo sąsaja: 3,5 mm ausinės; AES/EBU; Subalansuotas XLR; Bendraašis (S/PDIF); HDMI garso; I2S; RCA analoginis; Žemųjų dažnių garsiakalbio išėjimas; Toslink (optinis); USB; Kita
pt-BR: Interface do sinal de saída: Fone de ouvido 3,5 mm; AES/EBU; XLR balanceado; Coaxial (S/PDIF); Áudio HDMI; I2S; RCA analógico; Saída de subwoofer; Toslink (óptico); USB; Outro
da: Udgangssignalinterface: 3,5 mm hovedtelefon; AES/EBU; Balanceret XLR; Koaksial (S/PDIF); HDMI-lyd; I2S; RCA analog; Subwoofer-udgang; Toslink (optisk); USB; Andet
ja: 出力信号インターフェース: 3.5mmヘッドホン; AES/EBU; バランスXLR; 同軸（S/PDIF）; HDMIオーディオ; I2S; RCAアナログ; サブウーファー出力; Toslink（光）; USB; その他
en: Output signal interface: 3.5 mm headphone; AES/EBU; Balanced XLR; Coaxial (S/PDIF); HDMI audio; I2S; RCA analog; Subwoofer out; Toslink (optical); USB; Other
nl: Uitgangssignaalinterface: 3,5 mm hoofdtelefoon; AES/EBU; Gebalanceerde XLR; Coaxiaal (S/PDIF); HDMI audio; I2S; RCA analoog; Subwoofer uit; Toslink (optisch); USB; Andere
es: Interfaz de señal de salida: Auriculares 3,5 mm; AES/EBU; XLR balanceado; Coaxial (S/PDIF); Audio HDMI; I2S; RCA analógico; Salida de subwoofer; Toslink (óptico); USB; Otros
fi: Lähtösignaalin rajapinta: 3,5 mm kuulokeliitin; AES/EBU; Tasapainoinen XLR; Koaksiaali (S/PDIF); HDMI-ääni; I2S; RCA-analoginen; Subwoofer-ulostulo; Toslink (optinen); USB; Muu
fr: Interface de signal de sortie: Casque 3,5 mm; AES/EBU; XLR symétrique; Coaxial (S/PDIF); Audio HDMI; I2S; RCA analogique; Sortie caisson de basses; Toslink (optique); USB; Autre
zh-TW: 輸出訊號介面: 3.5 mm 耳機; AES/EBU; XLR 平衡; 同軸（S/PDIF）; HDMI 音訊; I2S; RCA 類比; 重低音輸出; Toslink（光纖）; USB; 其他
ro-RO: Interfață semnal de ieșire: Căști 3,5 mm; AES/EBU; Balanced XLR; Coaxial (S/PDIF); Audio HDMI; I2S; RCA analogic; Ieșire subwoofer; Toslink (optic); USB; Altele
it: Interfaccia del segnale di uscita: Cuffie 3,5 mm; AES/EBU; XLR bilanciato; Coassiale (S/PDIF); Audio HDMI; I2S; RCA analogico; Uscita subwoofer; Toslink (ottico); USB; Altro
hu: Kimeneti jelinterfész: 3,5 mm fejhallgató; AES/EBU; Balanced XLR; Koaxiális (S/PDIF); HDMI audió; I2S; RCA analóg; Mélynyomó kimenet; Toslink (optikai); USB; Egyéb
th: อินเทอร์เฟซสัญญาณขาออก: หูฟัง 3.5 มม.; AES/EBU; สายบาลานซ์ XLR; โคแอกเซียล (S/PDIF); เสียง HDMI; I2S; RCA อนาล็อก; เอาต์พุตซับวูฟเฟอร์; Toslink (ออปติคัล); USB; อื่นๆ
de: Ausgangssignal-Schnittstelle: 3,5 mm Kopfhörer; AES/EBU; Symmetrischer XLR; Koaxial (S/PDIF); HDMI-Audio; I2S; RCA analog; Subwoofer-Ausgang; Toslink (optisch); USB; Sonstiges
cs: Rozhraní výstupního signálu: 3,5 mm sluchátka; AES/EBU; Vyvážené XLR; Koaxiální (S/PDIF); HDMI audio; I2S; RCA analogový; Výstup subwooferu; Toslink (optický); USB; Jiné
zh-CN: 输出信号接口: 3.5 毫米耳机; AES/EBU; 平衡 XLR; 同轴 (S/PDIF); HDMI 音频; I2S; RCA 模拟; 低音炮输出; Toslink（光纤）; USB; 其他
pl: Interfejs sygnału wyjściowego: Słuchawkowe 3,5 mm; AES/EBU; Balanced XLR; Koncentryczne (S/PDIF); Audio HDMI; I2S; RCA analogowe; Wyjście subwoofera; Toslink (optyczne); USB; Inne
vi: Giao diện tín hiệu đầu ra: Tai nghe 3,5 mm; AES/EBU; XLR cân bằng; Đồng trục (S/PDIF); Âm thanh HDMI; I2S; RCA tương tự; Ngõ ra loa siêu trầm; Toslink (quang học); USB; Khác
sl-SI: Izhodni signalni vmesnik: 3,5 mm slušalke; AES/EBU; Uravnotežen XLR; Koaksialni (S/PDIF); HDMI zvok; I2S; RCA analogni; Izhod za subwoofer; Toslink (optični); USB; Drugo
tr: Çıkış sinyal arayüzü: 3,5 mm kulaklık; AES/EBU; Dengeli XLR; Koaksiyel (S/PDIF); HDMI ses; I2S; RCA analog; Subwoofer çıkışı; Toslink (optik); USB; Diğer
hr-HR: Sučelje izlaznog signala: 3,5 mm slušalice; AES/EBU; Uravnoteženi XLR; Koaksijalni (S/PDIF); HDMI audio; I2S; RCA analogni; Izlaz za subwoofer; Toslink (optički); USB; Ostalo
sk-SK: Rozhranie výstupného signálu: 3,5 mm slúchadlá; AES/EBU; Vyvážené XLR; Koaxiálny (S/PDIF); HDMI audio; I2S; RCA analógový; Výstup pre subwoofer; Toslink (optický); USB; Iné
pt-PT: Interface do sinal de saída: Auscultadores 3,5 mm; AES/EBU; XLR equilibrado; Coaxial (S/PDIF); Áudio HDMI; I2S; RCA analógico; Saída de subwoofer; Toslink (ótico); USB; Outro
bg-BG: Интерфейс на изходящия сигнал: 3,5 мм слушалки; AES/EBU; Балансиран XLR; Коаксиален (S/PDIF); HDMI аудио; I2S; RCA аналогов; Изход за субуфер; Toslink (оптичен); USB; Други
el: Διεπαφή σήματος εξόδου: Ακουστικά 3,5 mm; AES/EBU; Balanced XLR; Ομοαξονικό (S/PDIF); Ήχος HDMI; I2S; Αναλογικό RCA; Έξοδος υπογούφερ; Toslink (οπτική); USB; Άλλο